臺灣嘉義地方法院刑事裁定　　　　　　　 94年度簡抗字第5號
抗　告　人
即　被　告　甲○○
上列抗告人即被告因妨害自由案件，經本院於中華民國九十四年
十一月十一日以九十四年度嘉簡字第一二一六號裁定駁回其上訴
，抗告人不服該裁定，提起抗告，本院裁定如下：
    主  文
抗告駁回。
    理  由
一、抗告意旨略以：抗告人甲○○之家人雖於民國九十四年十月
    二十七日收受本院九十四年度嘉簡字第一二一六號判決，但
    並未拆閱，也未通知抗告人，抗告人是在九十四年十一月六
    日返家時接獲該判決，所以於九十四年十一月九日立即提出
    上訴，為此請求准予抗告人上訴，以維權益云云。
二、按抗告法院認為抗告無理由者，應予裁定駁回之；而提起上
    訴，應於送達判決後十日內為之，刑事訴訟法第四百十二條
    及同法第三百四十九條分別定有明文。次按上開規定，在對
    於簡易判決不服，上訴於管轄第二審地方法院合議庭，準用
    之，此觀刑事訴訟法第四百五十五條之一第三項規定甚明。
    再按送達文書，除本章有特別規定外，準用民事訴訟法之規
    定，刑事訴訟法第六十二條亦有明文；而送達於住居所、事
    務所或營業所不獲會晤應受送達人者，得將文書付與有辨別
    事理能力之同居人或受僱人，民事訴訟法第一百三十七條第
    一項規定甚明。
三、經查：
  （一）本件抗告人自民國九十四年六月三日起迄今，設籍居住
        於嘉義市○區○○○街十一號五樓二，此有其全戶戶籍
        資料查詢結果乙份附卷可憑。而本件原審九十四年度嘉
        簡字第一二一六號刑事簡易判決書係於九十四年十月二
        十七日送達至抗告人之上開住處，並由受僱人即抗告人
        上開住所之管理員簽收，此有本院上開刑事簡易判決書
        送達證書乙紙（見原審卷第11頁）附卷可稽。而由抗告
        人上開住所之管理員代為收受判決書時，知悉在送達證
        書上親自簽名，且蓋用管理室收文章等情以觀，當係有
        辨別事理能力之人無疑；復參以抗告人亦自承其家人於
        九十四年十月二十七日亦已收受上開判決書等情，足見
        抗告人上開住所之管理員於代收判決書後，於同日即已
        轉交抗告人於上開住所之同居人無誤。揆諸上開規定，
        自抗告人之有辨別事理能力之受僱人及同居人於九十四
        年十月二十七日，在上開住處收受上揭判決書之時起，
        本院原審上開刑事簡易判決書即已發生合法送達於抗告
        人之效力。
  （二）抗告人住所係位於嘉義市，業如上述，其住所在本院所
        在地，故計算抗告人訴訟行為之法定期間自無庸扣除在
        途期間。準此，抗告人至遲應於九十四年十一月七日向
        本院提起上訴（原上訴期間之末日九十四年十一月六日
        為星期日），然抗告人遲至九十四年十一月九日始向本
        院提起上訴，此觀抗告人出具之刑事聲明上訴狀及該狀
        所蓋之本院收文戳印（見原審卷第14頁）即明。是抗告
        人提起本件上訴顯已逾越上訴期間，而原審以其上訴違
        背法律上之程式，依刑事訴訟法第四百五十五條之一第
        三項、第三百六十二條前段裁定駁回上訴，經核並無違
        誤。抗告人仍執前詞提起抗告，並無理由，應予駁回。
四、爰依刑事訴訟法第四百五十五條之一第五項、第四百十二條
    ，裁定如主文。
中　　華　　民　　國　　94　　年　　12　月　　 13 　　日
                  刑事第四庭  審判長法  官  林世芬
                                    法  官  鄭雅文
                                    法　官　曾宏揚
上列正本證明與原本無異。
本件不得抗告。
中　　華　　民　　國　　94　　年　　12　月　　 13 　　日
                                    書記官  陳慶昀
